臺灣臺北地方法院民事裁定
110年度重訴字第1071號
原      告  李宗光  
訴訟代理人  張玉希律師
被      告  林明成  
訴訟代理人  劉炳烽律師
上列當事人間請求給付不當得利事件，本院裁定如下：
    主  文
本件於臺北高等行政法院一百一十一年度訴字第三一八號耕地三
七五租約行政訴訟事件終結確定之前，停止訴訟程序。
    理  由
一、按訴訟全部或一部之裁判，以他訴訟之法律關係是否成立為
    據者，法院得在他訴訟終結前以裁定停止訴訟程序；前項規
    定，於應依行政爭訟程序確定法律關係是否成立者準用之，
    民事訴訟法第182條第1項、第2項前段定有明文。而前開規
    定所謂訴訟全部或一部之裁判，以他訴訟之法律關係是否成
    立為據者，係指他訴訟之法律關係是否成立，為本件訴訟先
    決問題者而言（最高法院111年度台抗字第112號裁定意旨參
    照）。又民事訴訟之裁判如以行政爭訟程序確定之法律關係
    是否成立或行政處分是否無效或違法為先決要件者，應由認
    定先決事實之行政法院或受理訴願機關先為裁判或決定，以
    該確定裁判或決定所認定之事實，作為民事法院裁判時認定
    事實之基礎，亦即行政爭訟程序之法律關係是否成立及行政
    處分是否無效或違法，為民事訴訟之先決問題，則民事法院
    即得裁定停止訴訟程序（最高法院96年度台抗字第755號裁
    定意旨參照）。
二、經查，原告起訴主張其與訴外人李宗嶽、李宗忠、李宗梧共
    同承租被告所有之桃園市觀音區草漯段310-5、310-6、310-
    8、310-9、310-10、310-16、310-17、310-18、310-19、31
    0-20、310-21、310-22、310-23、310-24、310-25、310-32
    、310-45地號等17筆土地，並訂有觀本字第102號三七五租
    約（下稱系爭三七五租約），因桃園市政府辦理第35期觀音
    區草漯（第一區整體開發單元）市地重劃，系爭三七五租約
    遂轉載於被告重劃後取得之桃園市觀音區草福段233、237、
    241、243、245、246、247、252、263、427、435地號等11
    筆土地（下稱系爭重劃土地）。嗣桃園市政府按平均地權條
    例第63條第1項規定，以系爭重劃土地因市地重劃致不能達
    租賃目的為由，於民國110年9月30日以府地重字第11002475
    00號函（下稱系爭註銷函）逕為註銷系爭三七五租約，原告
    爰依同法第63條第2項規定提起本件訴訟，請求被告應按前
    開規定給付原告補償費新臺幣（下同）2,145萬4,133元等語
    。被告不服系爭註銷函，已向內政部提起訴願，經內政部訴
    願委員會於111年1月26日以台內訴字第1110420063號駁回在
    案，被告復於同年3月31日向臺北高等行政法院起訴請求撤
    銷系爭註銷函之處分及訴願決定，經臺北高等行政法院以11
    1年度訴字第318號耕地三七五租約事件受理在案（見本院卷
    第209頁）。而本件原告得否依平均地權條例第63條第2項規
    定向被告請求給付補償金，係以系爭三七五租約是否確因實
    施市地重劃致不能達到原租賃之目的，而經桃園市政府合法
    註銷之認定結果為據，亦即本件民事訴訟裁判係以系爭三七
    五租約是否業經系爭註銷函合法註銷之公法上法律關係為先
    決問題，揆諸首揭說明，於前開行政訴訟程序終結前，自有
    裁定停止本件民事訴訟程序之必要。
三、爰依首揭規定，裁定如主文。 
中　　華　　民　　國　　111 　年　　4 　　月　　11　　日
                  民事第二庭  審判長法　官　林鈺琅
　　　　　　　　　　　　　　　　　　法　官　林怡君
　　　　　　　　　　　　　　　　　　法　官　郭子彰
以上正本係照原本作成。
如對本裁定抗告須於裁定送達後10日內向本院提出抗告狀，並繳
納抗告費新臺幣1,000元
中　　華　　民　　國　　111 　年　　4 　　月　　11　　日
　　　　　　　　　                  書記官  李真萍